【裁判字號】    98,交抗,1576
【裁判日期】    980727
【裁判案由】    違反道路交通管理處罰條例
【裁判全文】
臺灣高等法院交通事件裁定            98年度交抗字第1576號
抗  告  人
即受處分人  甲○○
上列抗告人因違反道路交通管理處罰條例案件，不服臺灣板橋地
方法院98年度交聲字第1222號，中華民國98年5月27日裁定，提
起抗告，本院裁定如下：
    主  文
抗告駁回。
    理  由
一、原裁定意旨略以：異議人即受處分人甲○○所有之車牌號碼
    8K─6458號自用小客車，於民國98年1月11日下午15時4分許
    ，停放於臺北縣新店市○○路29巷3號旁劃設紅色標線之禁
    止臨時停車處所，經原舉發機關臺北縣政府警察局新店交通
    分隊警員逕行舉發，嗣並移送原處分機關交通部公路總局臺
    北區○○○○○道路交通管理處罰條例第56條第1項第1款規
    定裁處異議人罰鍰新臺幣（下同）900元等語。原處分核無
    不合，異議人之異議為無理由，應予駁回等語。
二、抗告意旨略以：事發時間為週日（1月11日）期間，事發地
    點為未設立標語之死巷，且此死巷為「人為立柱」之死巷，
    其路口未標明為死巷；暫停車時，特意問過29巷3號之屋主
    （前停車之車主），是否暫停車不會拖吊？得到答案為「應
    該不會」；另車內有小狗留置，車窗未關閉，且拖吊前，未
    鳴笛警示；相關單位已於事發後，塗銷紅線，顯見原劃設紅
    線實有不當；交通標誌之劃設，應以有關道路路況之警告、
    指示為之，以利行旅及促進交通安全，本案發生地點位處莫
    明封閉巷弄內，假日期間暫停實未構成任何妨礙交通之情形
    ，且事後主管機關亦考量死巷內劃設紅線之不當，亦已主動
    塗銷之云云。
三、按汽車駕駛人停車時，在禁止臨時停車處所停車，處新臺幣
    600元以上1,200元以下罰鍰，道路交通管理處罰條例第56條
    第1項第1款規定分別定有明文；次按標線為紅實線者，設於
    路側，用以指示禁止臨時停車路段，道路交通標誌標線號誌
    設置規則第149條第1項第5款、第169條定有明文。
四、經查：
（一）查抗告人所有之車牌號碼8K─6458號自用小客車，於98年
      1 月11日下午15時4分許，停放於臺北縣新店市○○路29
      巷3號旁劃設紅色標線之禁止臨時停車處所等情，有本件
      舉發違反道路交通管理事件通知單影本1紙暨採證照片4幀
      附卷可稽（見原審卷第16頁），抗告人亦不否認於上揭時
      地，其所有自小客車有停放於劃設紅色標線之禁止臨時停
      車處所，堪認抗告人之自用小客車於上揭時地，確有上揭
      停放在禁止臨時停車處所之違規事實。
（二）抗告人抗告意旨稱：事發時間為週日期間，事發地點為未
      設立標語之死巷；又此死巷為「人為立柱」之死巷，且路
      口未標明為死巷云云，惟縱該巷道確為死巷，亦僅係巷道
      內車輛往來通行是否受有妨礙之情，抗告人所言與本件違
      規停車行為無涉。抗告人又稱：暫停車時，特意問過29巷
      3號之屋主（前停車之車主），是否暫停車不會拖吊？得
      到答案為「應該不會」云云，然查，系爭地點於抗告人停
      車時確有劃設紅色標線，即屬禁止臨時停車處所，抗告人
      自不得於系爭地點臨時停車，抗告人託詞他人云云，亦不
      足採。
（三）另抗告人復稱：車內有小狗留置，車窗未關閉云云，概與
      本件違規事實無涉。至抗告人稱拖吊前，未鳴笛警示云云
      ，惟查，警員依法舉發交通違規之前，並無相關法令規定
      警員有鳴笛提醒違規人注意之義務，本件到場舉發警員，
      因見異議人違規停車，當場依法掣單舉發，自無不合。末
      者，抗告人再稱：事後主管機關考量死巷內劃設紅線之不
      當，亦已主動塗銷云云，查抗告人於上開違規行為時，系
      爭地點確有劃設紅色標線，有違規採證照片可稽，縱有嗣
      後經主管機關塗銷之情形，亦僅係主管機關事後考量當地
      交通情況所為之調整舉措，在其塗銷或調整之前，用路人
      仍應遵守斯時有效劃設之交通標線，殊不得徒憑己意任意
      違反，否則道路交通之標線、號誌將形同虛設；綜上，抗
      告人所辯情節尚無從動搖本件交通違規責任之成立。
五、綜上所述，本件抗告人有於上揭時地，在禁止臨時停車處所
    停車之違規行為，原處分機關依道路交通管理處罰條例第56
    條第1項第1款，裁處受處分人罰鍰900元，核無違誤，原審
    法院據此駁回抗告人之聲明異議，經核亦無不合。本件抗告
    人執前揭辯詞，指摘原裁定不當，均無理由，應予駁回。
據上論結，應依道路交通案件處理辦法第26條，刑事訴訟法第41
2條，裁定如主文。
中    華    民    國    98    年    7     月    27    日
                  交通法庭審判長法  官  林堭儀
                                法  官  張明松
                                法  官  吳淑惠
以上正本證明與原本無異。
不得再抗告。
                                書記官  陳雅加
中    華    民    國    98    年    7     月    27    日


司法院資訊處製作；財團法人民間司法改革基金會備份。
